臺灣高等法院臺中分院刑事判決　　　　96年度上易字第1346號
上　訴　人
即　被　告　乙○○
上列上訴人因詐欺案件，不服臺灣臺中地方法院96年度易字第25
1號中華民國96年6月7日第一審判決（ 起訴案號：臺灣臺中地方
法院檢察署95年度偵緝字第2161號），提起上訴，本院判決如下
：
    主  文
原判決撤銷。
乙○○幫助連續意圖為自己不法之所有，以詐術使人將本人之物
交付，累犯，處有期徒刑陸月，如易科罰金，以銀元佰元即新
臺幣玖佰元折算壹日；減為有期徒刑參月，如易科罰金，以銀元
佰元即新臺幣玖佰元折算壹日。
    事  實
一、乙○○前於民國八十二年間因違反肅清煙毒條例案件，經原
    審法院以八十二年度訴字第六００號判處有期徒刑一年八月
    確定；又因違反肅清煙毒條例、麻醉藥品管理條例等罪，經
    原審法院以八十二年度訴字第四四八五號分別判處有期徒刑
    三年四月、二月，並定其應執行刑為有期徒刑三年五月確定
    ，入監接續執行後，於八十五年二月十七日因縮短刑期假釋
    出監，假釋付保護管束期間至八十七年十二月二十六日，假
    釋期滿未經撤銷，以已執行論。詎其竟仍不知悔改，其雖預
    見如將個人存摺、金融卡、密碼交付予姓名年籍不詳且不相
    識之成年人使用，該成年人有可能以所取得之存摺、金融卡
    、密碼遂行財產上犯罪之目的，竟仍基於縱若取得其存摺、
    金融卡、密碼之成年人，用以實施犯罪，供作被害人匯款之
    用，仍不違背其本意之幫助使用其帳戶者向他人詐欺取財之
    不確定故意，先於九十一年七月三日前往臺中縣烏日鄉明道
    郵局，以自己名義開立帳號0000000號之帳戶，於取
    得該帳戶之存摺、金融卡、密碼後，再於同年八月十五日前
    之某日，一併交予真實姓名年籍不詳之成年人，而容許他人
    藉其帳戶以遂行財產犯罪。之後，該成年人所屬詐騙集團成
    年成員果然共同基於意圖為自己不法所有之概括犯意聯絡，
    於九十一年八月十五日至同年十一月四日間，寄發「霸菱金
    融控股投資集團」刮刮樂贈單給丙○○，致使丙○○誤以
    為真的刮中港幣十五萬元，即依贈單上之電話與該犯罪集
    團成年成員聯繫，該犯罪集團成年成員分別自稱公信律師事
    務所蔣章律師、台灣霸菱電腦室張如蘋經理、香港霸菱公司
    會計部蔡素芬、台灣霸菱公司會計處長羅金鍾（起訴書誤為
    公信律師事務所楊淑惠律師、霸菱集團保全公司之劉怡君經
    理，或自稱係港馬會行政組長馬炳洪，或自稱係台灣霸菱公
    司會計師或自稱係台灣霸菱公司電腦室職員謝明宗），連續
    向丙○○佯稱須先繳納法院公證費、霸菱公司臨時會員電腦
    銷號費用、延遲金序號電腦銷號費用、會計作帳放款保證金
    （起訴書誤為彩金保全費、香港馬會臨時會員會費、稅金）
    ，丙○○因不知有詐，陷於錯誤，遂依對方指示，先後於九
    十一年八月十五日匯款新臺幣（下同）三萬三千元、同年月
    三十日匯款十萬元、同年十月八日匯款二十萬元、同年十月
    二十九日匯款二十五萬元至乙○○之前開帳戶內，旋即遭提
    領一空。嗣因丙○○未能如期取得金，始悉受騙。
二、案經丙○○訴由臺灣臺中地方法院檢察署檢察官偵查起訴。
    理  由
一、按證人依法應具結而未具結者，其證言不得作為證據。刑事
    訴訟法第一百五十八條之三固有明定。但該條係九十二年一
    月十四日修正通過之刑事訴訟法始新增，對於修正前所進行
    之程序效力，刑事訴訟法施行法第七條之三係規定：「中華
    民國九十二年一月十四日修正通過之刑事訴訟法施行前，已
    繫屬於各級法院之案件，其以後之訴訟程序，應依修正刑事
    訴訟法終結之。但修正刑事訴訟法施行前已依法定程序進行
    之訴訟程序，其效力不受影響。」基此，本件證人丙○○於
    九十二年一月二十二日至臺灣臺中地方法院檢察署提起本件
    告訴，並於檢察官面前所為之陳述，雖未經具結，但依當時
    之刑事訴訟法規定，並未排除其證據能力，自仍得為本案之
    證據，先予明。
二、上訴人即被告林權經合法傳喚，無正當理由不到庭，據其前
    於原審審理時所為供述，其對於曾開設上開烏日鄉明道郵局
    帳戶，並領有金融卡、申請語音系統之事實，固坦承不諱，
    並有中華郵政股份有限公司台中郵局於九十五年十二月十九
    日中管字第０九五二一０六二三五號函附之上開烏日鄉明道
    郵局開戶資料、客戶歷史交易清單附卷可稽；但否認有何幫
    助詐欺取財之犯行，辯稱：伊開戶後，將該帳戶資料放在臺
    中縣烏日鄉○○街當時的租屋處，從未使用過，隔好幾個月
    後，伊就到墾丁做生意，不可能去賣帳戶，之後，伊有請友
    人楊有勝至前開租屋處搬一些重要的東西，並曾詢問證人楊
    有勝上開帳戶資料在哪裏，證人楊有勝表示已經遺失了，因
    為帳戶內只有一百元，故未辦理掛失云云。惟查：
（一）證人丙○○前開如何因受詐騙而先後匯款三萬三千元、十
      萬元、二十萬元、二十五萬元至被告乙○○辦理上開烏日
      鄉明道郵局帳戶，並旋遭提領一空之事實，業據證人丙○
      ○於偵查中指訴綦詳，並有其提出之霸菱金融控股投資集
      團資料、公信律師事務所函、名片、霸菱集團出具之收據
      、信封、撥款確認通知書、手寫紙張、剪報、丙○○遭霸
      菱金融控股投資集團詐騙經過及匯款記錄表、丙○○土地
      銀行活期儲蓄存款存摺、合作金活期儲蓄存款存摺、土地
      銀行自動櫃員機存戶交易明細表、郵政國內匯款執據附卷
      可稽，堪信實在。
（二）被告乙○○雖以前揭情詞置辯，並於原審聲請詰問證人楊
      有勝，欲佐其說。但查：
  １、證人楊有勝到庭係結證稱：伊幫忙被告乙○○搬家時，並
      沒有看到上開烏日鄉明道郵局帳戶之存摺或印章，只有衣
      服、泡茶用具等，沒有看到什麼貴重的東西，還為了有沒
      有搬到上開帳戶資料，而與被告乙○○起爭執等語，核與
      被告乙○○辯稱：證人楊有勝向伊表示該帳戶資料業已遺
      失云云，並不相符。且依證人楊有勝前開證述，其於幫忙
      被告乙○○搬家時，既未看到上開烏日鄉明道郵局帳戶資
      料，對於上開帳戶資料有無遺失，亦無所悉，更未親見親
      聞，對於被告乙○○辯稱：該帳戶資料係遺失云云，是否
      實在，本即無從佐證，被告乙○○此部分之辯解，已難採
      信。
  ２、另觀諸被告乙○○之前開帳戶資料開立及使用紀錄，可知
      被告乙○○於九十一年七月三日開立上開帳戶時，同時有
      申請金融卡，並於同年月八日親自領卡，又於同年月九日
      申請語音系統，且自九十一年七月三十日起即有頻繁之存
      、提款紀錄，提款方式多為卡片提款等情，有臺灣郵政股
      份有限公司臺中郵局九十六年二月十二日中管字第０九六
      二一００四七八號函附之開戶資料、郵政劃撥帳戶申請使
      用電話語音服務申請書及客戶歷史交易清單在卷可憑。被
      告乙○○既自承伊從未使用過該帳戶，且在上開帳戶開戶
      好幾個月後，才至墾丁工作，則該帳戶自九十一年七月三
      十日起開始有密集之存、提款交易往來時，甚至證人丙○
      ○於九十一年八月十五日、八月三十日分別匯款三萬三千
      元、十萬元至上開帳戶內之時點，被告乙○○顯然均仍居
      住在其放置上開帳戶資料之臺中縣烏日鄉○○街之承租處
      ，即臻明確。基此，上開帳戶之存摺、金融卡、密碼係在
      被告乙○○自行管領之情況下，自九十一年七月三十日起
      ，即交由他人使用之事實，足堪認定。被告乙○○既未能
      提出任何證據證明前開承租處有遭宵小入侵行竊之事實，
      則他人係由被告乙○○自願交付前開帳戶存摺、金融卡並
      告知密碼，因而得以使用前開帳戶並持用金融卡提款，合
      於一般經驗事理，被告乙○○空言辯稱：上開帳戶資料是
      遺失的云云，並不可採。至於證人楊有勝於原審雖另結證
      稱：伊去搬家時，發現裡面很亂，好像有人進去過等語，
      但證人楊有勝係在被告乙○○嗣後前往墾丁工作後，始受
      託前往該承租處搬運物件，所見疑似有人進入、屋內凌亂
      之景象，既在被告乙○○前開帳戶資料已交付他人使用之
      後，此部分之證述，自無從資為任何有利於被告乙○○之
      認定。
（三）另按詐欺集團蒐購或使用人頭帳戶做為出入帳戶，並以提
      款卡提領犯罪所得，以逃避檢警之追緝，乃眾所周知之事
      實，社會上一般人防詐之意識高漲，想要從事詐騙者必使
      出相當方法，始能有所得，犯罪者自不可能將費盡心力才
      詐得之金錢，存入自己無法確實掌控之帳戶內，否則將無
      法確保該帳戶名義人不會在受騙者匯入款項後，突然將該
      帳戶或提款卡掛失凍結或變更印鑑、密碼，致使犯罪者無
      法從該帳戶內領出犯罪所得，甚至由帳戶名義人將帳戶內
      之款項提領一空之情形發生。是以犯罪者欲以他人帳戶供
      作款項出入之帳戶，當會先徵得帳戶所有人之同意，並確
      知提款卡密碼後，才予使用。在本案中，證人丙○○先後
      於九十一年八月十五日匯款三萬三千元、同年月三十日匯
      款十萬元、同年十月八日匯款二十萬元、同年十月二十九
      日匯款二十五萬元至被告乙○○之前開帳戶後，均旋即遭
      提領一空等情，有被告乙○○前開帳戶之客戶歷史交易清
      單存卷可查，可知詐騙者使用被告乙○○之上開帳戶前後
      至少達二個半月，要求證人丙○○匯入之金額合計高達五
      十八萬三千元，被告乙○○又始終未能就詐騙者何以膽敢
      放心使用該帳戶一節，為任何合理之說明，則衡諸前述事
      理常情，堪認詐騙者向證人丙○○行騙之際，對於被告乙
      ○○上開帳戶並不會遭被告乙○○終止或掛失止付，顯然
      有十足之把握。而行騙者之前開確信，在被告乙○○所辯
      稱：帳戶已不慎遺失之情形，絕不可能發生。蓋一般人若
      發現帳戶資料遺失，立即辦理掛失止付手續，乃係常態，
      詐欺集團豈有可能在花費大量人力、物力、時間詐得被害
      人之信任後，卻要求被害人匯款至隨時可能因掛失止付而
      不能提領款項、自己無法完全掌控之帳戶內，讓自己能否
      順利領出詐得款項存在極高度的不確定性？是以取得被告
      乙○○上開烏日鄉明道郵局帳戶資料之成年人必係確實徵
      得被告乙○○之同意後，始有安心指示證人丙○○在長達
      二個半月之期間內，先後匯款合計五十八萬三千元至該帳
      戶之可能。從而，被告乙○○上開烏日鄉明道郵局帳戶之
      存摺、提款卡、密碼等資料，係被告乙○○自願同意提供
      給不相識之成年人使用之事實，即臻明確。被告乙○○空
      言否認未將上開帳戶資料提供他人使用云云，委不可採。
（四）再按存摺、提款卡及密碼均為關係個人理財之重要工具，
      一般人皆會妥善保管，而該等專有物品如落入不明人士手
      中，極易被利用為與財產有關之犯罪工具，此又係具備一
      般生活智識者皆能體察之常識；參以邇來犯罪人使用他人
      帳戶作為指示被害人匯款工具之犯罪類型層出不窮，並廣
      經媒體披載，凡對社會動態尚非全然不予關注者均能知曉
      。且今日一般人至郵局或銀行開設帳戶並非難事，如非供
      犯罪之非法使用，衡情，自無置自己名義帳戶不用，而取
      得他人帳戶使用之必要。在本案中，被告乙○○於九十一
      年間已係三十多歲之壯年人，並自承在墾丁工作，足見被
      告係具一般智識經驗之人，對於上開常情，自難諉稱不知
      。且按金融存款帳戶事關存戶個人財產權益之保障，具高
      度專有性，除非本人或與本人親密關係者，難認有何理由
      可自由流通使用該存摺，一般人皆有妥為保管防阻他人任
      意使用之認識，縱因特殊情況偶有交付他人使用之需，亦
      必然深入瞭解用途後再行提供以使用，方符常情。而該等
      專有物品如落入不明人士手中，極易被利用為與財產有關
      之犯罪工具，被告乙○○既有認識，竟仍將自己上開烏日
      鄉明道郵局帳戶之存摺、提款卡、密碼提供予姓名年籍不
      詳之成年人，容任他人使用，則其主觀上顯具有縱使姓名
      年籍不詳之成年人於取得該帳戶之存摺、提款卡、密碼後
      ，持以作為詐欺取財供被害人匯款使用，亦不違背其本意
      之不確定故意至明。惟被告乙○○僅係單純提供該帳戶之
      存摺、提款卡及密碼，並未參與訛騙證人丙○○之詐欺取
      財構成要件行為，主觀上僅係基於幫助該犯罪者之意思，
      應屬無疑。
（五）綜上所述，被告乙○○於原審上開所辯，並不可採。從而
      ，本件事證明確，被告乙○○前揭犯行，洵堪認定。
二、查我國刑法業以中華民國九十四年二月二日總統華總一義字
    第09400014901號令修正公布第1～3、5、10、11、15、16、
    19、25～27、第四章章名、28～31、33～38、40～42、46、
    47、49、51、55、57～59、61～65、67、68、74～80、83～
    90、91-1、93、96、98、99、157、182、220、2 22、225、
    229-1、231、231-1、296-1、297、315-1、315-2、316、34
    1、343條條文；增訂第40-1、75-1條條文；刪除第56、81、
    94、97、267、322、327、331、340、345、350條條文 ；並
    自九十五年七月一日施行。被告行為後，其應適用之相關法
    律已有變更，茲就與本案適用有關之條文，比較說明如下：
  (一)法定刑中罰金刑部分：
    刑法第三十三條第五款業經修正公布，修正後刑法第三十三
    條第五款規定「罰金：新臺幣一千元以上，以百元計算之」
    ，與修正前刑法第三十三條第五款規定「罰金：（銀元）一
    元以上」不同。比較新舊法結果，以修正前即行為時法較有
    利於被告，故依刑法第二條第一項前段規定，本案關於刑法
    第三百三十九條第一項之法定刑罰金部分，自應適用行為時
    之法律即修正前刑法第三十三條第五款規定決定其罰金部分
    之法定刑。
  (二)法定刑中罰金刑提高標準之新舊法適用：
    被告行為後，刑法施行法第一條之一於九十五年六月十四日
    經以華總一義字第09500085181 號令修正公布增訂。修正增
    訂之刑法施行法第一條之一規定「中華民國九十四年一月七
    日刑法修正施行後（按指九十五年七月一日），刑法分則編
    所定罰金之貨幣單位為新台幣。九十四年一月七日刑法修正
    時，刑法分則編未修正之條文定有罰金刑者，自九十四年一
    月七日刑法修正施行後，就其所定數額提高為三十倍。但七
    十二年六月二十六日到九十四年一月七日新增或修正之條文
    ，就其所定數額提高為三倍」。而本件被告所犯刑法第三百
    三十九條第一項普通詐欺罪之幫助犯，其法定刑有罰金刑（
    銀元一千元以下），且為刑法分則編未修正之條文而定有罰
    金刑者；於刑法施行法第一條之一修正增訂前，其貨幣單位
    為銀元，罰金刑之提高標準應適用罰金罰鍰提高標準條例第
    一條之規定「依法律應處罰金、罰鍰者，就其原定數額得提
    高為二倍至十倍。」而再依現行法規所定貨幣單位折算新臺
    幣條例第二條規定「現行法規所定金額之貨幣單位為圓、銀
    元或元者，以新臺幣元之三倍折算之。」如換算為新台幣，
    則刑法第三百三十九條第一項法定刑罰金刑部分，應為罰金
    新台幣三萬元以下（1000元乘10乘3）。 如適用刑法施行法
    第一條之一規定提高30倍，亦為新台幣三萬元以下（1000元
    乘30）。比較新舊法適用之結果，其關於法定刑為罰金部分
    之提高標準，新法並無較有利於被告之情形，故依刑法第二
    條第一項前段規定，本案關於刑法第三百三十九條第一項之
    法定刑罰金提高標準部分，自應適用行為時之法律即罰金罰
    鍰提高標準條例第一條及現行法規所定貨幣單位折算新臺幣
    條例第二條之規定。
  (三)連續犯部分：
    查被告及取得其上開烏日鄉明道郵局帳戶資料之犯罪集團成
    員為上開犯行後，刑法第五十六條連續犯之規定，業於九十
    四年二月二日修正公布刪除，並自九十五年七月一日施行，
    則該犯罪集團成員之犯行，因行為後新法業已刪除連續犯之
    規定，此刪除雖非犯罪構成要件之變更，但顯已影響行為人
    刑罰之法律效果，自屬法律有變更，依新法第二條第一項規
    定，比較新、舊法結果，仍應適用較有利於該犯罪集團成員
    之行為時法律即舊法論以連續犯。
  (四)幫助犯部分：
    刑法第三十條原規定為：「幫助他人犯罪者，為從犯。雖他
    人不知幫助之情者，亦同。從犯之處罰，得按正犯之刑減輕
    之」，經修正為：「幫助他人實行犯罪行為者，為幫助犯。
    雖他人不知幫助之情者，亦同。幫助犯之處罰，得按正犯之
    刑減輕之」。考其立法意旨係因幫助犯之性質，實務及學說
    多數見解，認係採共犯從屬性之立場，然原條文易滋生共犯
    獨立性說與從屬性說之爭，遂作文字之修正，以杜爭議。此
    應非法律之變更，無比較新舊法之問題，應逕適用裁判時法
    （最高法院九十五年第二十一次刑事庭會議決議參照）。
  (五)累犯部分：
    按刑法第二條第一項之規定，係規範行為後「法律變更」所
    生新舊法比較適用之準據法，故被告行為後刑法條文之修正
    ，對於被告並無有利或不利之情形者（例如新舊法處罰輕重
    相同，犯罪構成要件亦無寬嚴之別等），即無適用修正後刑
    法第二條第一項之規定比較新舊法適用之問題（最高法院95
    年度台上字第5589號判決意旨參照）。查修正後刑法第四十
    七條雖將舊刑法修正限制為受徒刑之執行完畢，或一部之執
    行而赦免後，五年以內「故意」再犯有期徒刑以上之罪者，
    始成立累犯。但上述新舊法之規定，就本案被告「故意」犯
    罪言，並無所謂「有利或不利」之情形。依上說明，應無適
    用修正後刑法第二條第一項之規定比較新舊法適用之問題。
  (六)易科罰金部分：
    刑法第四十一條亦經修正，修正後之該條第一項規定為：「
    犯最重本刑為五年以下有期徒刑以下之刑之罪，而受六個月
    以下有期徒刑或拘役之宣告者，得以新臺幣一千元、二千元
    或三千元折算一日，易科罰金。但確因不執行所宣告之刑，
    難收矯正之效，或難以維持法秩序者，不在此限」。修正前
    之該條第一項規定則為：「犯最重本刑為五年以下有期徒刑
    以下之刑之罪，而受六個月以下有期徒刑或拘役之宣告，因
    身體、教育、職業、家庭之關係或其他正當事由，執行顯有
    困難者，得以一元以上三元以下折算一日，易科罰金。但確
    因不執行所宣告之刑，難收矯正之效，或難以維持法秩序者
    ，不在此限」。且被告行為後，罰金罰鍰提高標準條例第二
    條業已刪除，而刑法第四十一條第一項前段關於易科罰金之
    折算標準已由舊法之銀元一百元、二百元、三百元修正為新
    台幣一千元、二千元、三千元，因屬科刑規範事項之變更，
    其折算標準為裁判時所應諭知，自有就新舊法規定比較之必
    要。本件之折算標準，經比較新舊法結果，以被告行為時之
    舊法較為有利於被告，是依刑法第二條第一項前段之規定，
    應適用被告行為時之舊法即依修正前刑法第四十一條第一項
    前段、修正前罰金罰鍰提高標準條例第二條之規定，諭知以
    銀元三百元即新台幣九百元為易科罰金之折算標準。
三、查姓名年籍不詳之成年人於取得被告乙○○上開烏日鄉明道
    郵局帳戶之存摺、金融卡、密碼後，所屬詐欺集團成年成員
    即基於意圖為自己不法所有之概括犯意聯絡，先後訛騙證人
    丙○○，致使證人丙○○陷於錯誤，陸續依指示匯款至被告
    乙○○上開帳戶，核該詐欺集團成年成員所為，係犯刑法第
    三百三十九條第一項之詐欺取財罪。該詐欺集團所屬成年成
    員間就上開訛詐證人丙○○之多次犯行，有犯意之聯絡及行
    為之分擔，皆為共同正犯。且渠等先後多次詐欺犯行，時間
    緊接，方法相同，觸犯構成要件相同之罪名，應依連續犯規
    定，論以一罪。被告乙○○提供自己帳戶予該姓名年籍不詳
    之成年人所屬犯罪集團成年成員使用，其主觀上係以幫助他
    人犯罪之意思而參與犯罪構成要件以外之行為，核被告乙○
    ○所為，係犯刑法第三十條第一項前段、第三百三十九條第
    一項之幫助詐欺取財罪，爰依同法第三十條第二項之規定減
    輕其刑。被告乙○○前於八十二年間因違反肅清煙毒條例案
    件，經原審法院以八十二年度訴字第六００號判處有期徒刑
    一年八月確定；又因違反肅清煙毒條例、麻醉藥品管理條例
    等罪，經原審法院以八十二年度訴字第四四八五號分別判處
    有期徒刑三年四月、二月，並定其應執行刑為有期徒刑三年
    五月確定，入監接續執行後，於八十五年二月十七日因縮短
    刑期假釋出監，假釋付保護管束期間至八十七年十二月二十
    六日，假釋期滿未經撤銷，以已執行論，有臺灣高等法院被
    告前案紀錄表可按，其受徒刑之執行完畢後，五年以內故意
    再犯本件有期徒刑以上之刑之罪，為累犯，應加重其刑，並
    依法先加後減之。原審認被告犯罪事證明確，予以論罪科刑
    ，固非無見；惟被告行為後，為紀念解除戒嚴二十週年，予
    罪犯更新向善之機，而制訂「中華民國九十六年罪犯減刑條
    例」，經總統於九十六年七月四日公布，並於同月十六日施
    行。被告犯罪時間在九十六年四月二十四日以前，所犯合於
    減刑條件，原審不及適用該條例對被告減刑，自有未洽。被
    告上訴意旨仍執陳詞否認犯罪，指摘原判決不當，雖無理由
    ，惟原判決既有上述可議之處，即屬無可維持，自應由本院
    將原判決撤銷改判。爰審酌被告乙○○素行不佳，其任意交
    付自己帳戶之存摺、金融卡、密碼予姓名年籍不詳之人使用
    ，犯罪之動機、目的雖然單純，但罔顧此舉可能淪為他人犯
    罪之工具，助長財產犯罪者遂行詐欺取財之目的，同時使犯
    罪者得以隱匿真實身分，增加查緝罪犯之困難，助長犯罪氣
    焰，危害社會治安，所為可議，所交付之帳戶資料數量為一
    個，造成被害人丙○○受騙匯款而受有損害，且匯入之金額
    合計五十八萬三千元，金額頗多，被告乙○○又未為任何賠
    償，且犯後始終砌詞否認犯行，態度不佳等一切情狀，量處
    如主文第二項所示之宣告刑。又查，被告犯罪時間在九十六
    年四月二十四日以前，所犯合於「中華民國九十六年罪犯減
    刑條例」第二條第一項第三款規定之減刑條件，應依法減其
    宣告刑之二分之一；並就原宣告刑、減得之刑，均諭知易科
    罰金折算之標準。
四、被告經合法傳喚，無正當理由不到庭，爰不待其陳述逕行判
    決。
據上論結，應依刑事訴訟法第三七十一條、第三百六十九條第一
項前段、第三百六十四條、第二百九十九條第一項前段，刑法第
二條第一項前段、第三十條第一項前段、第二項、（修正刪除前
）第五十六條、第三百三十九條第一項、第四十七條第一項、（
修正前）第四十一條第一項前段，罰金罰鍰提高標準條例第一條
前段、（修正前）第二條，現行法規所定貨幣單位折算新臺幣條
例第二條，中華民國九十六年罪犯減刑條例第二條第一項第三款
、第七條，判決如主文。
本案經檢察官甲○○到庭執行職務。
中　　華　　民　　國　　96　　年　　9 　　月　　13　　日
            刑事第四庭    審判長法　官  洪  耀  宗
                                法　官  劉  登  俊
                                法　官  江  德  千
上列正本證明與原本無異。
不得上訴。
                                書記官  吳  麗   琴
中　　華　　民　　國　　96　　年　　9 　　月　　13　　日
附錄論罪科刑法條
刑法第339條第1項
意圖為自己或第三人不法之所有，以詐術使人將本人或第三人之
物交付者，處五年以下有期徒刑、拘役或科或併科一千元以下罰
金。
